行　政　法　院　裁　定　　　　　　　　　　　　　八十八年度裁字第一○三七號
　　原　　　告　耀譽工程有限公司
　　代　表　人　乙○○
　　　　　　　　　　　　　　送.
　　　　　　　　　　　　　　台北市中正區○○○路○段十一巷二之一號二樓
　　被　　　告　臺北縣稅捐稽徵處
右當事人間因營業稅事件，原告不服財政部中華民國八十八年一月十四日台財訴字第
八七○五五六九八五號再訴願決定，提起行政訴訟。本院裁定如左︰
　　主  文
原告之訴駁回。
　　理  由
按「訴願應具訴願書，載明左列事項，由訴願人署名：一、．．．三、訴願之事實及
理由。．．．」為訴願法第十二條第一項第三款所明定。次按「對於訴願事件，應先
為程序上之審查．．．。前項程序上之審查，發現有程序不合而其情形可補正者，應
酌定相當期間，通知訴願人補正。」「訴願事件有左列各款程序不合情形之一者不應
受理，訴願會會議應為駁回之決議：一、訴願書不合法定程式無可補正，或已逾本規
則第五條第二項之酌定期間不為補正者。．．．」分別為行政院暨所屬各級行政機關
訴願審議委員會審議規則第五條及第十三條第一項第一款所明定。本件原告於民國八
十一年十二月份進貨一批，價款計新臺幣（以下同）七七一、六九七元，持嘉璟企業
有限公司開立之統一發票作為進項憑證申報扣抵營業稅三八、五八五元，因嘉璟企業
有限公司為他人冒名設立，無銷貨事實，專以販售統一發票幫助他人逃漏稅捐牟利之
虛設行號，原告顯無向該虛設行號進貨並支付貨款之事實，又原告無法舉證證明確有
未付進項稅額予該實際銷貨人，則其虛報進項稅額違章事實堪予認定，被告遂依營業
稅法第十九條規定，補徵營業稅三八、五八五元，另依營業稅法第五十一條第五款規
定，按所漏稅額處七倍罰鍰為二七○、○○○元（計至百元為止）。原告不服，申經
復查結果，未獲變更，遂於八十六年十二月十七日（見台灣省政府訴願審議委員會收
文戳）向台灣省政府提出未載理由之訴願書，同時申稱「有關訴願理由證明文件待補
，並請准飭補正」等語。案經台灣省政府訴願審議委員會於八十六年十二月十九日以
八六訴會（三九）字第四○四八七號書函退還原告於文到十日內補正，函內並敘明「
逾期不為補正寄還，即依法駁回」。該函業於八十六年十二月二十日送交原告蓋章簽
收，有掛號郵件收件回執正本附原決定機關可稽，惟原告逾期迄未補正訴願理由書
，台灣省政府訴願決定遂以其程序顯有未合，訴願應不予受理為由，駁回其訴願，再
訴願決定遞予維持，揆諸首揭規定，並無不合，均應予維持。本件原告未經合法之訴
願、再訴願，遽行提起行政訴訟，於法不合，應予駁回。至原告其餘實體上主張，已
無庸審就；又原告主張，原台北縣稅捐稽徵處處分書違章事實所載系爭公司為「龍璟
企業有限公司」，而台北縣稅捐稽徵處復查決定書事實及理由卻以「嘉璟工程有限公
司」論駁，兩種公文書所載不同，顯有錯誤云云。查原台北縣稅捐稽徵處處分書違章
事實所載系爭公司為「龍璟企業有限公司」，業經更正為「嘉璟工程有限公司」，有
原台北縣稅捐稽徵處處分書影本附原處分卷可稽。原告主張台北縣稅捐稽徵處處分書
與台北縣稅捐稽徵處復查決定書所載違規事實之營業人不符云云，並不足採，併予指
明。
據上論結，本件原告之訴為不合法，爰依行政訴訟法第十四條第一項，裁定如主文。
中    華    民    國     八十八      年     十二     月     二十三      日
                    行 政 法 院 第 二 庭
                                審 判 長 評  事      陳  石  獅
                                         評  事      彭  鳳  至
                                         評  事      黃  合  文
                                         評  事      林  茂  權
                                         評  事      王  立  杰
右  正  本  證  明  與  原  本  無  異
                                         法院書記官  王  福  瀛
中    華    民    國     八十八      年     十二     月     二十三      日
